---
title: "E - Intmap Analyse"
author: "Denis Feuerstein"
date: "2024-02-02"
output: html_document
---

```{r setup, include=FALSE}
knitr::opts_chunk$set(echo = TRUE)
```

## R Markdown


```{r}
#library(stringr)
files_list <- list.files(path = "csv_files")
#list_length <- length(files_list)
#problemClass <- str_sub(files_list, 1, 3)
#problemClass

problem_lst = vector("list", length=length(files_list))
i = 1

for (file_name in files_list) {
  file_path <- paste("csv_files/", file_name, sep='')
  first_file <- read.csv(file_path, sep=";", header=TRUE, row.names=NULL)
  first_file$ProblemClass <- substr(file_name, 1, 3)
  first_file$Problem <- sub("\\.csv", "", file_name)
  problem_lst[[i]] <- first_file
  i = i+1
}
problems <- do.call(rbind, problem_lst)

str(problems)

#summary(cars)
#<http://rmarkdown.rstudio.com>.
```

#Allgemeine Untersuchung
Häufigkeit Absolut
Wie häufig Empty pro Problem-Klasse
Wie häufig Single pro Problem-Klasse
Max Value Integer pro Porblemklasse
Wie häufig Array pro Problem-Klasse
Wie häufig Tree pro Problem-Klasse
Welches ist der häufigste Datentyp

#Tiefere Untersuchung: Tree und Array
MinKey            : int  0 0 0 0 0 0 0 0 0 0 ...
MaxKey            : int  0 0 0 0 0 0 0 0 0 0 ...
Offset            : int  NA NA NA NA NA NA NA NA NA NA ...
Size              : int  NA NA NA NA NA NA NA NA NA NA ...
Grow              : int  NA NA NA NA NA NA NA NA NA NA ...
Integer           : logi  NA NA NA NA NA NA ...
CountGetVal       : num  NA NA NA NA NA NA NA NA NA NA ...
CountGetRef       : num  NA NA NA NA NA NA NA NA NA NA ...
CountAssign       : num  NA NA NA NA NA NA NA NA NA NA ...
CountDelKey       : int  NA NA NA NA NA NA NA NA NA NA ...
CountArrayToTree  : num  NA NA NA NA NA NA NA NA NA NA ...
CountTreeToArray  : num  NA NA NA NA NA NA NA NA NA NA ...
NumberOfItems     : int  NA NA NA NA NA NA NA NA NA NA ...
NumberOfEmptyCells: int  NA NA NA NA NA NA NA NA NA NA ...
TreeHeight        : int  NA NA NA NA NA NA NA NA NA NA ...
MinNode           : int  NA NA NA NA NA NA NA NA NA NA ...
MaxNode           : int  NA NA NA NA NA NA NA NA NA NA ...
MinMaxDistance    : int  NA NA NA NA NA NA NA NA NA NA ...
Linearity         : num  NA NA NA NA NA NA NA NA NA NA ...
Density           : num  NA NA NA NA NA NA NA NA NA NA ...
Structure         : num  NA NA NA NA NA NA NA NA NA NA ...


#Vergleich zwischen Intmap und Array
Größe
Dichte 
Verwendung (Also wie oft wurden die Strukturen insgesamt verwendet und wie oft wurden welche Funktionen angewendet)