---
title: "E - Intmap Analyse"
author: "Denis Feuerstein"
date: "2024-02-02"
output: html_document
---

```{r setup, include=FALSE}
knitr::opts_chunk$set(echo = TRUE)
```

## Einführung
Dieses Skript dient der Analyse des Probelaufs, welcher am 15.02 mit E durchgeführt wurde. Vorrangig soll dabei die Struktur der Intmap und ihre Effizienz in den Dimensionen Zeit und Raum untersucht werden.

```{r, echo=FALSE}
############################
# LOAD DATA
############################
# nohup.out

error_file_name <- "error/nohup.out"
nohup_output <- readLines(error_file_name)


# common_stats
common_files_list <- list.files(path = "csv_common_stats")
common_stat_lst <- vector("list", length=length(common_files_list))
i = 1

for (file_name in common_files_list) {
  file_path <- paste("csv_common_stats/", file_name, sep='')
  first_file <- read.csv(file_path, sep=";", header=TRUE, row.names=NULL)
  common_stat_lst[[i]] <- first_file
  i = i+1
}
  
common_stats <- do.call(rbind, common_stat_lst)

# problem stats

# problem_files_list <- list.files(path = "csv_files")
# problem_lst = vector("list", length=length(problem_files_list))
# i = 1
# 
# for (file_name in problem_files_list) {
#   file_path <- paste("csv_files/", file_name, sep='')
#   first_file <- read.csv(file_path, sep=";", header=TRUE, row.names=NULL)
#   first_file$ProblemClass <- substr(file_name, 1, 3)
#   first_file$Problem <- sub("\\.csv", "", file_name)
#   problem_lst[[i]] <- first_file
#   i = i+1
# }
# problems <- do.call(rbind, problem_lst)

#https://statistik-dresden.de/daten-mit-r-in-bloecken-verarbeiten-mit-iotools-big-data-werkzeug/



#install.packages('dplyr')
#install.packages('R.utils')
#install.packages('iotools')
#install.packages('data.table')


str(common_stats)

#<http://rmarkdown.rstudio.com>.


```

## Bewertung des Probelaufs
```{r, echo=FALSE}
library(ggplot2)
library(dplyr)
```

Im Folgenden eine Untersuchung der Ergebnisse des Probelaufs. Dafür soll zunächst betrachtet werden, wie die Verarbeitung durchlaufen wurde und ob vlt. einige Probleme nicht durchlaufen wurden. Als Quelle dient hierfür die nohup.out-Datei, welche beim Probelauf angelegt wurde. Diese wurde dahingehend bearbeitet, als das die Ausgaben früherer Probeläufe entfernt wurden. 


```{r, echo=FALSE}
############################
# ANALYSIS OF nohup.out
############################

hol_count <- 0
type_error_count <- 0
out_of_memory_count <- 0
time_limit_exceeded <- 0

for (nohup_str in nohup_output) {
  if (grepl("^eprover: To support HOL reasoning,", nohup_str)) {
    hol_count <- hol_count + 1
  } else if (grepl("^eprover: Out of Memory", nohup_str)) {
    out_of_memory_count <- out_of_memory_count + 1
  } else if (grepl("^eprover: Type error", nohup_str)) {
    type_error_count <- type_error_count + 1
  } else if (grepl("^eprover: CPU time limit exceeded, terminating", nohup_str)) {
    time_limit_exceeded <- time_limit_exceeded + 1
  }
}

# common_stats
```


Beim Überfliegen der Datei fiel auf, dass in einigen Fällen E die Verarbeitung mehrerer Probleme aus verschiedenen Gründen abbrechen musste. Dabei wurden folgende Gründe identifiziert:

1. Dass die Formel nicht bearbeitet werden konnte, weil sie in einer Logik höherer Stufe definiert war und E erst wieder neu kompiliert werden müsste um diese zu bearbeiten (dies betraf `r hol_count` Probleme)
2. Dass es Fehler bei der Typisierung gab (dies betraf `r type_error_count` Probleme)
3. Dass die zulässige Speichergröße Überschritten wurde (dies betraf `r out_of_memory_count` Probleme)
4. Dass das Zeitlimit überschritten wurde (dies betraf `r time_limit_exceeded` Probleme)

```{r, echo=FALSE}
common_stats_rows <- nrow(common_stats)
common_stats$Reason[common_stats$Reason == " "] <- "Empty"

distribution_reason <- common_stats %>% count(Reason) 
#distribution_reason$Reason[distribution_reason$Reason == " "] <- "Empty"
#distribution_reason$Reason

dr_empty <- distribution_reason$n[distribution_reason$Reason == 'Empty']
dr_incomplete <- distribution_reason$n[distribution_reason$Reason == 'incomplete']
dr_maxmem <- distribution_reason$n[distribution_reason$Reason == 'maxmem']
dr_maxres <- distribution_reason$n[distribution_reason$Reason == 'maxres']
dr_maxtime <- distribution_reason$n[distribution_reason$Reason == 'maxtime']
dr_success <- distribution_reason$n[distribution_reason$Reason == 'success']
dr_na <- distribution_reason$n[is.na(distribution_reason$Reason)]

```

Diese konnten also nicht bearbeitet werden und bei Ihnen wurde deshalb die weitere Verarbeitung abgebrochen. Bei den Problemen, die aber bearbeitet wurden, gab ein beachtlicher Anteil keine Rückgabewerte. Dies verrät ein Blick in die Dateien mit den common_stats und auch ein Vergleich der Dateigrößen der einzelnen Problemdateien. Für 4 Problemdomänen (HWC, LIN, PRD und RAL) wurden vom Python-Skript (leere) CSV-Dateien angelegt, obwohl diese keine Probleme mit den gesuchten Härtegrad verfügen. Eine fünfte Problemdomäne (QUA) beinhaltete nur ein Problem, dessen CSV-Datei mit den spezifischen Werten leer war. Überhaupt waren viele Problemdateien leer - insgesamt 1.593. 

Eine Untersuchung der Spalte Reason für alle bearbeitetn Probleme gibt dabei folgende Verteilung:

```{r, echo=FALSE}
# Distribution Reason
common_stats$Problem = gsub(" ", "", common_stats$Problem)
common_stats %>% ggplot(aes(x=factor(Reason), fill=Reason)) + geom_bar(stat="count", width=0.9, position="dodge") + labs(x="Reason", y="Anzahl", color="Typ")  + ggtitle("Verteilung Reason")

```

Von `r common_stats_rows` bearbeiteten Problemen waren:

Ohne Rückgabe: `r dr_empty[1]` 

NA: `r dr_na[1]`

Unvollständig:`r dr_incomplete[1]`

Maximalen Speicher: `r dr_maxmem[1]`

Maximale Ressourcen: `r dr_maxres[1]`

Maximale Ausführungszeit: `r dr_maxtime[1]`

Erfolgreich: `r dr_success[1]`


Folgt man dieser Verteilung, so ist leicht anzunehmen, dass ein Großteil der leeren Dateien auf Empty/ Ohne Rückgabewert und NA entfallen wird. (Wobei Empy = und NA = ).


```{r, echo=FALSE}
# get a list of the empty files and safe as data-frame
empty_files_list <- list.files(path = "empty")
empty_df <- data.frame(empty_files_list) 
colnames(empty_df)[colnames(empty_df) == 'empty_files_list'] <- 'Problem'
empty_df$Problem = gsub("\\.csv", "", empty_df$Problem)

# Distribution Reason on empty files
common_stats_with_empty = merge(x=common_stats,y=empty_df) #, by="Problem", all.y=TRUE
common_stats_with_empty %>% ggplot(aes(x=factor(Reason), fill=Reason)) + geom_bar(stat="count", width=0.9, position="dodge") + labs(x="Reason", y="Anzahl", color="Typ")  + ggtitle("Verteilung Reason auf leere Dateien")

distribution_reason_on_empty <- common_stats_with_empty %>% count(Reason) 

dr_empty_on_empty <- distribution_reason_on_empty$n[distribution_reason_on_empty$Reason == 'Empty']
dr_incomplete_on_empty <- distribution_reason_on_empty$n[distribution_reason_on_empty$Reason == 'incomplete']
dr_maxmem_on_empty <- distribution_reason_on_empty$n[distribution_reason_on_empty$Reason == 'maxmem']
dr_maxres_on_empty <- distribution_reason_on_empty$n[distribution_reason_on_empty$Reason == 'maxres']
dr_maxtime_on_empty <- distribution_reason_on_empty$n[distribution_reason_on_empty$Reason == 'maxtime']
dr_success_on_empty <- distribution_reason_on_empty$n[distribution_reason_on_empty$Reason == 'success']
dr_na_on_empty <- distribution_reason_on_empty$n[is.na(distribution_reason_on_empty$Reason)]

#successful_but_empty <- common_stats_with_empty$Problem[common_stats_with_empty$Reason == 'success']
```

Dabei verteilen sich die Werte auf die 1.593 leeren CSV-Dateien wie folgt:

Ohne Rückgabe: `r dr_empty_on_empty[1]` 

NA: `r dr_na_on_empty[1]`

Unvollständig:`r dr_incomplete_on_empty[1]`

Maximalen Speicher: `r dr_maxmem_on_empty[1]`

Maximale Ressourcen: `r dr_maxres_on_empty[1]`

Maximale Ausführungszeit: `r dr_maxtime_on_empty[1]`

Erfolgreich: `r dr_success_on_empty[1]`


Der Großteil ist ohne Rückgabe geblieben, wobei aber nicht alle ohne Rückgabe eine leere CSV-Datei haben. Auch nicht alle NAs. Ebenso erstaunlich ist, dass es 2 leere Dateien gibt, wo die Probleme anscheinend erfolgreich bearbeitet worden sind. In nur zwei Fällen (Maximalen Speicher und Maximale Ausführungszeit) decken sich die Werte.

Bei den erfolgreichen Dateien handelt es sich um LCL524+1.p und SWW237+1.p. Beide wurden mit Status T beendet. Ansonsten haben diese keine anderen Werte.

[//]: # (Ohne Rückgabewert ergibt sich aus ...)
[//]: # (Die anderen Werte sind vertrtetbar.)

Damit bleiben aber noch immer 3.953 CSV-Dateien mit spezifischen und 50 Dateien mit allgemeinen Daten, die für eine Auswertung zur Verfügung stehen.


## Allgemeine Untersuchung der Intmap
In Folgenden soll untersucht werden, wie oft die Intmap und ihre einzelnen Datenstrukturen verwendet und gelöscht wurden. Dabei sollen auch IMEmpty und IMInteger näher betrachtet werden.


```{r, echo=FALSE}
############################
# ANALYSIS OF THE COMMON STATS
############################
# Helper-function to calculate mode
getmode <- function(v) {
   uniqv <- unique(v)
   uniqv[which.max(tabulate(match(v, uniqv)))]
}


# Adding ratio to common_stats
common_stats$tree_empty_ratio <- common_stats$EmptyInvoked/common_stats$TreeInvoked
common_stats$tree_int_ratio <- common_stats$IntInvoked/common_stats$TreeInvoked
common_stats$tree_array_ratio <- common_stats$ArrayInvoked/common_stats$TreeInvoked
common_stats$array_empty_ratio <- common_stats$EmptyInvoked/common_stats$ArrayInvoked
common_stats$array_int_ratio <- common_stats$IntInvoked/common_stats$ArrayInvoked
common_stats$empty_int_ratio <- common_stats$IntInvoked/common_stats$EmptyInvoked

# Cleaning common_stats
common_stats_cleaned <- common_stats[which(!is.na(common_stats$IntInvoked)==TRUE),]
common_stats_cleaned <- common_stats_cleaned[which(!is.na(common_stats_cleaned$empty_int_ratio)==TRUE),]

# Creating additional stats for min, max, median and mean for each type-invocation and deletion
min_empty_invoked <- min(common_stats_cleaned$EmptyInvoked)
min_int_invoked <- min(common_stats_cleaned$IntInvoked)
min_array_invoked <- min(common_stats_cleaned$ArrayInvoked)
min_tree_invoked <- min(common_stats_cleaned$TreeInvoked)
min_map_deleted <- min(common_stats_cleaned$MapDeleted)
min_empty_deleted <- min(common_stats_cleaned$EmptyDeleted)
min_int_deleted <- min(common_stats_cleaned$IntDeleted)
min_array_deleted <- min(common_stats_cleaned$ArrayDeleted)
min_tree_deleted <- min(common_stats_cleaned$TreeDeleted)
min_intmap_items <- min(common_stats_cleaned$IntmapItems)

mode_empty_deleted <- getmode(common_stats_cleaned$EmpyDeleted)
mode_array_deleted <- getmode(common_stats_cleaned$ArrayDeleted)
mode_tree_deleted <- getmode(common_stats_cleaned$TreeDeleted)
mode_map_deleted <- getmode(common_stats_cleaned$MapDeleted)

max_empty_invoked <- max(common_stats_cleaned$EmptyInvoked)
max_int_invoked <- max(common_stats_cleaned$IntInvoked)
max_array_invoked <- max(common_stats_cleaned$ArrayInvoked)
max_tree_invoked <- max(common_stats_cleaned$TreeInvoked)
max_map_deleted <- max(common_stats_cleaned$MapDeleted)
max_empty_deleted <- max(common_stats_cleaned$EmptyDeleted)
max_int_deleted <- max(common_stats_cleaned$IntDeleted)
max_array_deleted <- max(common_stats_cleaned$ArrayDeleted)
max_tree_deleted <- max(common_stats_cleaned$TreeDeleted)
max_intmap_items <- max(common_stats_cleaned$IntmapItems)

med_empty_invoked <- median(common_stats_cleaned$EmptyInvoked)
med_int_invoked <- median(common_stats_cleaned$IntInvoked)
med_array_invoked <- median(common_stats_cleaned$ArrayInvoked)
med_tree_invoked <- median(common_stats_cleaned$TreeInvoked)
med_map_deleted <- median(common_stats_cleaned$MapDeleted)
med_empty_deleted <- median(common_stats_cleaned$EmptyDeleted)
med_int_deleted <- median(common_stats_cleaned$IntDeleted)
med_array_deleted <- median(common_stats_cleaned$ArrayDeleted)
med_tree_deleted <- median(common_stats_cleaned$TreeDeleted)
med_intmap_items <- median(common_stats_cleaned$IntmapItems)

mean_empty_invoked <- mean(common_stats_cleaned$EmptyInvoked)
mean_int_invoked <- mean(common_stats_cleaned$IntInvoked)
mean_array_invoked <- mean(common_stats_cleaned$ArrayInvoked)
mean_tree_invoked <- mean(common_stats_cleaned$TreeInvoked)
mean_map_deleted <- mean(common_stats_cleaned$MapDeleted)
mean_empty_deleted <- mean(common_stats_cleaned$EmptyDeleted)
mean_int_deleted <- mean(common_stats_cleaned$IntDeleted)
mean_array_deleted <- mean(common_stats_cleaned$ArrayDeleted)
mean_tree_deleted <- mean(common_stats_cleaned$TreeDeleted)
mean_intmap_items <- mean(common_stats_cleaned$IntmapItems)

min_tree_empty_ratio <- min(common_stats_cleaned$tree_empty_ratio)     # empty/tree    => 13.17913
min_tree_int_ratio <- min(common_stats_cleaned$tree_int_ratio)       # int/tree      => 2.111111
min_tree_array_ratio <- min(common_stats_cleaned$tree_array_ratio)     # array/tree    => 1.111111
min_array_empty_ratio <- min(common_stats_cleaned$array_empty_ratio)    # empty/array   => 2.632878
min_array_int_ratio <- min(common_stats_cleaned$array_int_ratio)      # int/array     => 1.9
min_empty_int_ratio <- min(common_stats_cleaned$empty_int_ratio)      # int/empty     => 0.007283919

max_tree_empty_ratio <-max(common_stats_cleaned$tree_empty_ratio)     # empty/tree    => 41.23534
max_tree_int_ratio <-max(common_stats_cleaned$tree_int_ratio)       # int/tree      => 4931.364
max_tree_array_ratio <-max(common_stats_cleaned$tree_array_ratio)     # array/tree    => 13.64274
max_array_empty_ratio <-max(common_stats_cleaned$array_empty_ratio)    # empty/array   => 15.1
max_array_int_ratio <-max(common_stats_cleaned$array_int_ratio)      # int/array     => 361.4645
max_empty_int_ratio <-max(common_stats_cleaned$empty_int_ratio)      # int/empty     => 7.947368

med_tree_empty_ratio <- median(common_stats_cleaned$tree_empty_ratio)     # empty/tree    => 27.93485
med_tree_int_ratio <- median(common_stats_cleaned$tree_int_ratio)       # int/tree      => 171.3408
med_tree_array_ratio <- median(common_stats_cleaned$tree_array_ratio)     # array/tree    => 7.724211
med_array_empty_ratio <- median(common_stats_cleaned$array_empty_ratio)    # empty/array   => 3.551031
med_array_int_ratio <- median(common_stats_cleaned$array_int_ratio)      # int/array     => 22.47146
med_empty_int_ratio <- median(common_stats_cleaned$empty_int_ratio)      # int/empty     => 0.1589089

mean_tree_empty_ratio <- mean(common_stats_cleaned$tree_empty_ratio)     # empty/tree    => 27.71609
mean_tree_int_ratio <- mean(common_stats_cleaned$tree_int_ratio)       # int/tree      => 240.3827
mean_tree_array_ratio <- mean(common_stats_cleaned$tree_array_ratio)     # array/tree    => 7.523198
mean_array_empty_ratio <- mean(common_stats_cleaned$array_empty_ratio)    # empty/array   => 4.119955
mean_array_int_ratio <- mean(common_stats_cleaned$array_int_ratio)      # int/array     => 26.12084
mean_empty_int_ratio <- mean(common_stats_cleaned$empty_int_ratio)      # int/empty     => 0.4253058

```

Im Allgemeinen gibt sich bezüglich der Verteilung zw. existierenden und gelöschten Intmaps folgendes Bild:


```{r, echo=FALSE}

# Comparison: Existing Intmaps vs. deleted Intmaps
part_inv_del_df <- data.frame(common_stats_cleaned$IntmapItems, common_stats_cleaned$MapDeleted)
colnames(part_inv_del_df)[colnames(part_inv_del_df) == 'common_stats_cleaned.IntmapItems'] <- 'Items'
colnames(part_inv_del_df)[colnames(part_inv_del_df) == 'common_stats_cleaned.MapDeleted'] <- 'Deleted'

ggplot(stack(part_inv_del_df), aes(x = ind, y = values)) +  geom_boxplot() + labs(x="Datenstruktur", y="Anzahl", color="Typ") + ggtitle("Vergleich: Existierende vs. gelöschte Intmaps")

```

Zu erkennen ist, dass während der Problembearbeitung Intmaps nur selten gelöscht werden. Im Durchschnitt wird `r sprintf(mean_map_deleted, fmt = '%#.4f')` gelöscht, wobei der Median nur `r med_map_deleted` und der Modus `r mode_map_deleted` beträgt. Die meisten Löschungen waren `r max_map_deleted`. Es gab auch Fälle in denen keine Intmaps gelöscht wurden. 

Dies gegenüber im Durchschnitt `r sprintf(mean_intmap_items, fmt = '%#.4f')` angelegten Intmaps. Der Median von bestehenden Intmaps vor der Löschung beträgt dabei `r sprintf(med_intmap_items, fmt = '%#.1f')`. Im seltensten Fall werden `r min_intmap_items` und im häufigsten Fall `r sprintf(max_intmap_items, fmt = '%#.0f')` angelegt.

Unten die Verteilung der Anlagen auf die einzelnen Datenstrukturen. Dabei werden Integer gesondert betrachtet, da diese die Auswertung verzerren würden:

```{r, echo=FALSE}

# Comparison: Existing Intmaps per type
part_invoked_df <- data.frame(common_stats_cleaned$EmptyInvoked, common_stats_cleaned$ArrayInvoked, common_stats_cleaned$TreeInvoked)

colnames(part_invoked_df)[colnames(part_invoked_df) == 'common_stats_cleaned.EmptyInvoked'] <- 'Empty'
colnames(part_invoked_df)[colnames(part_invoked_df) == 'common_stats_cleaned.ArrayInvoked'] <- 'Array'
colnames(part_invoked_df)[colnames(part_invoked_df) == 'common_stats_cleaned.TreeInvoked'] <- 'Tree'

ggplot(stack(part_invoked_df), aes(x = ind, y = values)) +  geom_boxplot() + labs(x="Datenstruktur", y="Anzahl Aufrufe", color="Typ") + ggtitle("Verteilung Datenstrukturen (aufgerufen)")


ggplot(common_stats_cleaned, aes(x =IntInvoked))  +  geom_boxplot() + labs(x="Anzahl Aufrufe", y="Integer", color="Typ") + ggtitle("Verteilung Integer (aufgerufen)")
```

Intmaps vom Typ IMInteger werden am häufigsten angelegt, gefolgt von IMEMpty und auf Platz 3 IMArray. Schlusslicht bildet IMTree. Dabei ergeben sich folgende Verhältnisse:

IMInteger wird im Durschnitt `r mean_empty_int_ratio`  und im Median `r med_empty_int_ratio`
häufiger aufgerufen als IMEmpty. Wobei das niedrigste Verhältnis bei `r min_empty_int_ratio` und das höchste Verhältnis `r sprintf(max_empty_int_ratio, fmt = '%#.4f')` bei liegt.

IMInteger wird im Durschnitt `r mean_array_int_ratio`  und im Median `r med_array_int_ratio`
häufiger aufgerufen als IMArray. Wobei das niedrigste Verhältnis bei `r min_array_int_ratio` und das höchste Verhältnis `r sprintf(max_array_int_ratio, fmt = '%#.4f')` bei liegt.

IMInteger wird im Durschnitt `r mean_tree_int_ratio`  und im Median `r med_tree_int_ratio`
häufiger aufgerufen als IMTree. Wobei das niedrigste Verhältnis bei `r min_tree_int_ratio` und das höchste Verhältnis `r sprintf(max_tree_int_ratio, fmt = '%#.4f')` bei liegt.

Es gibt also durchaus Fälle in denen IMArray oder IMEmpty häufiger angelegt werden als IMInteger. Keinen Fall aber, wo IMTree häufiger als IMInteger angelegt wird.

IMArray wird im Durschnitt `r mean_tree_array_ratio`  und im Median `r med_tree_array_ratio`
häufiger aufgerufen als IMTree. Wobei das niedrigste Verhältnis bei `r min_tree_array_ratio` und das höchste Verhältnis `r sprintf(max_tree_array_ratio, fmt = '%#.4f')` bei liegt.

Die Häufigkeit beider Datenstrukturen ist also im Mittel recht ähnlich, wobei IMArray aber klar häufiger verwendet wird. Es kann aber auch vorkommen, dass IMTree bis zu `r 1/min_tree_array_ratio` häufiger verwendet wird als IMArray.

Nun soll noch die Verteilung der Löschungen auf die einzelnen Datentypen betrachtet werden. Diesmal wird IMEmpty gesondert betrachtet werden:

```{r, echo=FALSE}

# Comparison: Deleted Intmaps per type
part_deleted_df <- data.frame(common_stats_cleaned$IntDeleted, common_stats_cleaned$ArrayDeleted, common_stats_cleaned$TreeDeleted)

colnames(part_deleted_df)[colnames(part_deleted_df) == 'common_stats_cleaned.IntDeleted'] <- 'Int'
colnames(part_deleted_df)[colnames(part_deleted_df) == 'common_stats_cleaned.ArrayDeleted'] <- 'Array'
colnames(part_deleted_df)[colnames(part_deleted_df) == 'common_stats_cleaned.TreeDeleted'] <- 'Tree'

ggplot(stack(part_deleted_df), aes(x = ind, y = values)) +  geom_boxplot() + labs(x="Datenstruktur", y="Anzahl Löschungen", color="Typ") + ggtitle("Verteilung Datenstrukturen (gelöscht)")


ggplot(common_stats_cleaned, aes(x = EmptyDeleted))  +  geom_boxplot() + labs(x="Anzahl Löschungen", y="Empty", color="Typ") + ggtitle("Verteilung Empty (gelöscht)")
```

Klar zu sehen ist, dass IMEmpty am häufigsten gelöscht wird. In weiten Abstand folgen dann IMTree, IMArray und schließlich IMInteger. Dies lässt sich daraus erklären, dass ...

Am seltensten wurde **IMEmpty `r min_empty_deleted`** und am häufigsten **`r max_empty_deleted`** gelöscht. Im Durschnitt **`r sprintf(mean_empty_deleted, fmt = '%#.4f')`** und im Median **`r med_empty_deleted`**.
Der Modus beträgt **`r mode_empty_deleted`**.

Am seltensten wurde **IMTree `r min_tree_deleted`** und am häufigsten **`r max_tree_deleted`** gelöscht. Im Durschnitt **`r sprintf(mean_tree_deleted, fmt = '%#.4f')`** und im Median **`r med_tree_deleted`**. Der Modus beträgt **`r mode_tree_deleted`**.

Am seltensten wurde **IMArray `r min_array_deleted`** und am häufigsten **`r max_array_deleted`** gelöscht. Im Durschnitt **`r sprintf(mean_array_deleted, fmt = '%#.4f')`** und im Median **`r med_array_deleted`**. Der Modus beträgt **`r mode_array_deleted`**.

IMInteger wird nie gelöscht.

Zu erkennen ist also, dass das Löschen von Intmaps seltener vorkommt und in vielen Fällen so gut wie gar nicht geschiet während der Problemverarbeitung.


Verteilung auf Zeit?
Wie häufig Empty - spielt Größe eine Rolle
Wie häufig Single - spielt Größe eine Rolle 
Zeitliche Abhängigkeit?

## Tiefere Untersuchung: Tree und Array
```{r, echo=FALSE}
problems_array_alt <- readRDS("problems_array_alt.rds")
problems_tree_alt <- readRDS("problems_tree_alt.rds")

summary(problems_array_alt)
summary(problems_tree_alt)

```
In diesem Abschnitt sollen IMArray und IMTree genauer untersucht und miteinander verglichen werden.

Aufgrund der Größe der eingelesenen Datensätze wurden diese in einer gesonderten Datei bereinigt und im komprimierten RDS-Format abgespeichert.
Es ist aufgefallen, dass es in mehreren Fällen zu Bereichsüberschreitungen gekommen ist - da das Verhalten bei einem arithmetischen Überlauf für C nicht definiert ist, lassen sich diese Werte auch nicht mehr nachvollziehen. Alle negativen Werte der Counter-Variablen werden deshalb entfernt
Bei Tree wurden auch alle Werte für die Dichte entfernt, welche außerhalb des Intervalls [0,1] lagen.
Diese Fehlwerte ergeben sich auch aus undefiniertem Verhalten bei Integer-Overflow.


### Array
```{r, echo=FALSE}
```

### Baum (Linearität und Dichte)

```{r, echo=FALSE}
TreeLinearity <- problems_tree_alt %>% filter(!is.na(Linearity)) %>% filter(TreeHeight < 50)

ggplot(data = TreeLinearity, aes(x = Linearity, y = TreeHeight, group=factor(TreeHeight))) + stat_boxplot(geom = "errorbar") + geom_boxplot() + labs(x="Linearität", y="Baumhöhe", color="Typ")  + ggtitle("Linearität im Bezug zur Größe betrachtet")
# 
# TreeLinearity %>% ggplot(aes(x=Density, y=as.factor(TreeHeight), group=factor(TreeHeight))) + stat_boxplot(geom = "errorbar") + geom_boxplot() + labs(x="Dichte", y="Baumhöhe")  + ggtitle("Verteilung Dichte auf Baumhöhe")

```
## Vergleich zwischen Array und Tree
Größe
Dichte 
Verwendung (Also wie oft wurden die Strukturen insgesamt verwendet und wie oft wurden welche Funktionen angewendet)

```{r, echo=FALSE}

```