---
title: "E - Intmap Analyse"
author: "Denis Feuerstein"
date: "2024-02-02"
output: html_document
---

```{r setup, include=FALSE}
knitr::opts_chunk$set(echo = TRUE)
```

## 1 Einführung
Dieses Skript dient der Analyse des Probelaufs, welcher am 15.02 mit E durchgeführt wurde. Vorrangig soll dabei die Struktur der Intmap und ihre Effizienz in den Dimensionen Zeit und Raum untersucht werden.

```{r, echo=FALSE}
############################
# LOAD DATA
############################
# nohup.out
error_file_name <- "error/nohup.out"
nohup_output <- readLines(error_file_name)

# common_stats
common_stats <- readRDS("common_stats.rds")
# write.csv(common_stats, "common_stats_alt.csv", row.names = TRUE)
str(common_stats)
summary(common_stats)

```

## 2 Bewertung des Probelaufs
```{r, echo=FALSE}
library(ggplot2)
library(dplyr)
```

Im Folgenden eine Untersuchung der Ergebnisse des Probelaufs. Dafür soll zunächst betrachtet werden, wie die Verarbeitung durchlaufen wurde und ob vlt. einige Probleme nicht durchlaufen wurden. Als Quelle dient hierfür die nohup.out-Datei, welche beim Probelauf angelegt wurde. Diese wurde dahingehend bearbeitet, als das die Ausgaben früherer Probeläufe entfernt wurden. In früheren Probelaufen waren auch noch Probleme enthalten, welche  in einer Logik höherer Stufe definiert waren und erst durch eine Rekompilierung von E lösbar gewesen wären. Dies Betraf 820 Probleme, welche entfernt wurden.


```{r, echo=FALSE}
############################
# ANALYSIS OF nohup.out
############################

hol_count <- 0
type_error_count <- 0
out_of_memory_count <- 0
time_limit_exceeded <- 0

for (nohup_str in nohup_output) {
  if (grepl("^eprover: To support HOL reasoning,", nohup_str)) {
    hol_count <- hol_count + 1
  } else if (grepl("^eprover: Out of Memory", nohup_str)) {
    out_of_memory_count <- out_of_memory_count + 1
  } else if (grepl("^eprover: Type error", nohup_str)) {
    type_error_count <- type_error_count + 1
  } else if (grepl("^eprover: CPU time limit exceeded, terminating", nohup_str)) {
    time_limit_exceeded <- time_limit_exceeded + 1
  }
}

```


Beim Überfliegen der Datei fiel auf, dass in einigen Fällen E die Verarbeitung mehrerer Probleme aus verschiedenen Gründen abbrechen musste. Dabei wurden folgende Gründe identifiziert:


1. Dass es Fehler bei der Typisierung gab (dies betraf `r type_error_count` Probleme)
3. Dass die zulässige Speichergröße Überschritten wurde (dies betraf `r out_of_memory_count` Probleme)
3. Dass das Zeitlimit überschritten wurde (dies betraf `r time_limit_exceeded` Probleme)

```{r, echo=FALSE}
common_stats_rows <- nrow(common_stats)

distribution_reason <- common_stats %>% count(Reason) 

dr_empty <- distribution_reason$n[distribution_reason$Reason == 'Empty']
dr_incomplete <- distribution_reason$n[distribution_reason$Reason == 'incomplete']
dr_maxmem <- distribution_reason$n[distribution_reason$Reason == 'maxmem']
dr_maxres <- distribution_reason$n[distribution_reason$Reason == 'maxres']
dr_maxtime <- distribution_reason$n[distribution_reason$Reason == 'maxtime']
dr_success <- distribution_reason$n[distribution_reason$Reason == 'success']
dr_na <- distribution_reason$n[is.na(distribution_reason$Reason)]

```

Diese konnten also nicht bearbeitet werden und bei Ihnen wurde deshalb die weitere Verarbeitung abgebrochen. Bei den Problemen, die aber bearbeitet wurden, gab ein beachtlicher Anteil keine Rückgabewerte. Dies verrät ein Blick in die Dateien mit den common_stats und auch ein Vergleich der Dateigrößen der einzelnen Problemdateien. Für 7 Problemdomänen (GEG, HWC, LIN, PHI, PRD, QUA und RAL) wurden vom Python-Skript (leere) CSV-Dateien angelegt, weil diese keine Probleme mit den gesuchten Härtegrad verfügen. Bei einem ersten Probelauf waren viele Problemdateien leer - insgesamt 1.593. Diese Zahl konnte durch einige Anpassungen (Laufgeschwindigkeit für das Problem, Begrenzung auf Probleme der FOF) auf etwa ein Viertel reduziert werden - 393 Probleme lieferten leere CSV-Dateien.

Eine Untersuchung der Spalte Reason für alle bearbeitetn Probleme gibt dabei folgende Verteilung:

```{r, echo=FALSE}
# Distribution Reason
common_stats %>% ggplot(aes(x=factor(Reason), fill=Reason)) + geom_bar(stat="count", width=0.9, position="dodge") + labs(x="Reason", y="Anzahl", color="Typ")  + ggtitle("Verteilung Reason auf Probleme")

```

Von `r common_stats_rows` bearbeiteten Problemen waren:

Ohne Rückgabe: `r dr_empty[1]` 

NA: `r dr_na[1]`

Unvollständig:`r dr_incomplete[1]`

Maximalen Speicher: `r dr_maxmem[1]`

Maximale Ressourcen: `r dr_maxres[1]`

Maximale Ausführungszeit: `r dr_maxtime[1]`

Erfolgreich: `r dr_success[1]`

Für einen vorhergehenden Versuch mit soft-CPU-Limit=30 war die Anzahl für erfolgreich durchlaufene Problembearbeitungen nur halb so groß.

Folgt man dieser Verteilung, so ist leicht anzunehmen, dass ein Großteil der leeren Dateien auf Empty/ (als ohne Rückgabewert) und NA (ohne Angabe) entfallen wird. 


```{r, echo=FALSE}
# get a list of the empty files and safe as data-frame
empty_files_list <- list.files(path = "empty")
empty_df <- data.frame(empty_files_list) 
colnames(empty_df)[colnames(empty_df) == 'empty_files_list'] <- 'Problem'
empty_df$Problem = gsub("\\.csv", "", empty_df$Problem)

# Distribution Reason on empty files
common_stats_with_empty = merge(x=common_stats,y=empty_df) #, by="Problem", all.y=TRUE
common_stats_with_empty %>% ggplot(aes(x=factor(Reason), fill=Reason)) + geom_bar(stat="count", width=0.9, position="dodge") + labs(x="Reason", y="Anzahl", color="Typ")  + ggtitle("Verteilung Reason auf leere Dateien")

distribution_reason_on_empty <- common_stats_with_empty %>% count(Reason) 

dr_empty_on_empty <- distribution_reason_on_empty$n[distribution_reason_on_empty$Reason == 'Empty']
dr_incomplete_on_empty <- distribution_reason_on_empty$n[distribution_reason_on_empty$Reason == 'incomplete']
dr_maxmem_on_empty <- distribution_reason_on_empty$n[distribution_reason_on_empty$Reason == 'maxmem']
dr_maxres_on_empty <- distribution_reason_on_empty$n[distribution_reason_on_empty$Reason == 'maxres']
dr_maxtime_on_empty <- distribution_reason_on_empty$n[distribution_reason_on_empty$Reason == 'maxtime']
dr_success_on_empty <- distribution_reason_on_empty$n[distribution_reason_on_empty$Reason == 'success']
dr_na_on_empty <- distribution_reason_on_empty$n[is.na(distribution_reason_on_empty$Reason)]

#successful_but_empty <- common_stats_with_empty$Problem[common_stats_with_empty$Reason == 'success']
```

Dabei verteilen sich die Werte auf die 393 leeren CSV-Dateien wie folgt:

Ohne Rückgabe: `r dr_empty_on_empty[1]` 

NA: `r dr_na_on_empty[1]`

Unvollständig:`r dr_incomplete_on_empty[1]`

Maximalen Speicher: `r dr_maxmem_on_empty[1]`

Maximale Ressourcen: `r dr_maxres_on_empty[1]`

Maximale Ausführungszeit: `r dr_maxtime_on_empty[1]`


Der Großteil ist ohne Rückgabe geblieben, wobei aber nicht alle ohne Rückgabe eine leere CSV-Datei haben. Auch nicht alle NAs. Im vorangegangenen Probelauf waren 2 leere Dateien, wo die Probleme anscheinend erfolgreich bearbeitet worden sind (Beide wurden mit Status T beendet.). Im neuen Durchlauf traten diese aber nicht mehr auf. 

In nur zwei Fällen (Maximalen Speicher und Maximale Ausführungszeit) decken sich die Werte.


[//]: # (Ohne Rückgabewert ergibt sich aus ...)
[//]: # (Die anderen Werte sind vertrtetbar.)

Damit bleiben aber noch immer 4334 CSV-Dateien mit spezifischen und 48 Dateien mit allgemeinen Daten, die für eine Auswertung zur Verfügung stehen.


## 3 Allgemeine Untersuchung der Intmap
...

### 3.1 Verteilung der existierenden und gelöschten Intmaps
In Folgenden soll untersucht werden, wie oft die Intmap und ihre einzelnen Datenstrukturen verwendet und gelöscht wurden. Dabei sollen auch IMEmpty und IMInteger näher betrachtet werden.

```{r, echo=FALSE}
############################
# ANALYSIS OF THE COMMON STATS
############################
# Helper-function to calculate mode
getmode <- function(v) {
   uniqv <- unique(v)
   uniqv[which.max(tabulate(match(v, uniqv)))]
}


# Adding ratio to common_stats
common_stats$tree_empty_ratio <- common_stats$EmptyInvoked/common_stats$TreeInvoked
common_stats$tree_int_ratio <- common_stats$IntInvoked/common_stats$TreeInvoked
common_stats$tree_array_ratio <- common_stats$ArrayInvoked/common_stats$TreeInvoked
common_stats$array_empty_ratio <- common_stats$EmptyInvoked/common_stats$ArrayInvoked
common_stats$array_int_ratio <- common_stats$IntInvoked/common_stats$ArrayInvoked
common_stats$empty_int_ratio <- common_stats$IntInvoked/common_stats$EmptyInvoked

# Cleaning common_stats
common_stats_cleaned <- common_stats[which(!is.na(common_stats$IntInvoked)==TRUE),]
#common_stats_cleaned <- common_stats_cleaned[which(!is.na(common_stats_cleaned$UserTime)==TRUE),]
common_stats_cleaned <- common_stats_cleaned[which(!is.na(common_stats_cleaned$empty_int_ratio)==TRUE),]
common_stats_cleaned <- common_stats_cleaned[which(!is.na(common_stats_cleaned$tree_int_ratio)==TRUE),]

# Creating additional stats for min, max, median and mean for each type-invocation and deletion
min_empty_invoked <- min(common_stats_cleaned$EmptyInvoked)
min_int_invoked <- min(common_stats_cleaned$IntInvoked)
min_array_invoked <- min(common_stats_cleaned$ArrayInvoked)
min_tree_invoked <- min(common_stats_cleaned$TreeInvoked)
min_map_deleted <- min(common_stats_cleaned$MapDeleted)
min_empty_deleted <- min(common_stats_cleaned$EmptyDeleted)
min_int_deleted <- min(common_stats_cleaned$IntDeleted)
min_array_deleted <- min(common_stats_cleaned$ArrayDeleted)
min_tree_deleted <- min(common_stats_cleaned$TreeDeleted)
min_intmap_items <- min(common_stats_cleaned$IntmapItems)

mode_empty_deleted <- getmode(common_stats_cleaned$EmpyDeleted)
mode_array_deleted <- getmode(common_stats_cleaned$ArrayDeleted)
mode_tree_deleted <- getmode(common_stats_cleaned$TreeDeleted)
mode_map_deleted <- getmode(common_stats_cleaned$MapDeleted)

max_empty_invoked <- max(common_stats_cleaned$EmptyInvoked)
max_int_invoked <- max(common_stats_cleaned$IntInvoked)
max_array_invoked <- max(common_stats_cleaned$ArrayInvoked)
max_tree_invoked <- max(common_stats_cleaned$TreeInvoked)
max_map_deleted <- max(common_stats_cleaned$MapDeleted)
max_empty_deleted <- max(common_stats_cleaned$EmptyDeleted)
max_int_deleted <- max(common_stats_cleaned$IntDeleted)
max_array_deleted <- max(common_stats_cleaned$ArrayDeleted)
max_tree_deleted <- max(common_stats_cleaned$TreeDeleted)
max_intmap_items <- max(common_stats_cleaned$IntmapItems)

med_empty_invoked <- median(common_stats_cleaned$EmptyInvoked)
med_int_invoked <- median(common_stats_cleaned$IntInvoked)
med_array_invoked <- median(common_stats_cleaned$ArrayInvoked)
med_tree_invoked <- median(common_stats_cleaned$TreeInvoked)
med_map_deleted <- median(common_stats_cleaned$MapDeleted)
med_empty_deleted <- median(common_stats_cleaned$EmptyDeleted)
med_int_deleted <- median(common_stats_cleaned$IntDeleted)
med_array_deleted <- median(common_stats_cleaned$ArrayDeleted)
med_tree_deleted <- median(common_stats_cleaned$TreeDeleted)
med_intmap_items <- median(common_stats_cleaned$IntmapItems)

mean_empty_invoked <- mean(common_stats_cleaned$EmptyInvoked)
mean_int_invoked <- mean(common_stats_cleaned$IntInvoked)
mean_array_invoked <- mean(common_stats_cleaned$ArrayInvoked)
mean_tree_invoked <- mean(common_stats_cleaned$TreeInvoked)
mean_map_deleted <- mean(common_stats_cleaned$MapDeleted)
mean_empty_deleted <- mean(common_stats_cleaned$EmptyDeleted)
mean_int_deleted <- mean(common_stats_cleaned$IntDeleted)
mean_array_deleted <- mean(common_stats_cleaned$ArrayDeleted)
mean_tree_deleted <- mean(common_stats_cleaned$TreeDeleted)
mean_intmap_items <- mean(common_stats_cleaned$IntmapItems)

min_tree_empty_ratio <- min(common_stats_cleaned[!is.infinite(common_stats_cleaned$tree_empty_ratio),]$tree_empty_ratio)     # empty/tree    => 13.17913
min_tree_int_ratio <- min(common_stats_cleaned[!is.infinite(common_stats_cleaned$tree_int_ratio),]$tree_int_ratio)       # int/tree      => 2.111111
min_tree_array_ratio <- min(common_stats_cleaned[!is.infinite(common_stats_cleaned$tree_array_ratio),]$tree_array_ratio)     # array/tree    => 1.111111
min_array_empty_ratio <- min(common_stats_cleaned[!is.infinite(common_stats_cleaned$array_empty_ratio),]$array_empty_ratio)    # empty/array   => 2.632878
min_array_int_ratio <- min(common_stats_cleaned[!is.infinite(common_stats_cleaned$array_int_ratio),]$array_int_ratio)      # int/array     => 1.9
min_empty_int_ratio <- min(common_stats_cleaned[!is.infinite(common_stats_cleaned$empty_int_ratio),]$empty_int_ratio)      # int/empty     => 0.007283919

max_tree_empty_ratio <-max(common_stats_cleaned[!is.infinite(common_stats_cleaned$tree_empty_ratio),]$tree_empty_ratio)     # empty/tree    => 41.23534
max_tree_int_ratio <-max(common_stats_cleaned[!is.infinite(common_stats_cleaned$tree_int_ratio),]$tree_int_ratio)       # int/tree      => 4931.364
max_tree_array_ratio <-max(common_stats_cleaned[!is.infinite(common_stats_cleaned$tree_array_ratio),]$tree_array_ratio)     # array/tree    => 13.64274
max_array_empty_ratio <-max(common_stats_cleaned[!is.infinite(common_stats_cleaned$array_empty_ratio),]$array_empty_ratio)    # empty/array   => 15.1
max_array_int_ratio <-max(common_stats_cleaned[!is.infinite(common_stats_cleaned$array_int_ratio),]$array_int_ratio)      # int/array     => 361.4645
max_empty_int_ratio <-max(common_stats_cleaned[!is.infinite(common_stats_cleaned$empty_int_ratio),]$empty_int_ratio)      # int/empty     => 7.947368

med_tree_empty_ratio <- median(common_stats_cleaned[!is.infinite(common_stats_cleaned$tree_empty_ratio),]$tree_empty_ratio)     # empty/tree    => 27.93485
med_tree_int_ratio <- median(common_stats_cleaned[!is.infinite(common_stats_cleaned$tree_int_ratio),]$tree_int_ratio)       # int/tree      => 171.3408
med_tree_array_ratio <- median(common_stats_cleaned[!is.infinite(common_stats_cleaned$tree_array_ratio),]$tree_array_ratio)     # array/tree    => 7.724211
med_array_empty_ratio <- median(common_stats_cleaned[!is.infinite(common_stats_cleaned$array_empty_ratio),]$array_empty_ratio)    # empty/array   => 3.551031
med_array_int_ratio <- median(common_stats_cleaned[!is.infinite(common_stats_cleaned$array_int_ratio),]$array_int_ratio)      # int/array     => 22.47146
med_empty_int_ratio <- median(common_stats_cleaned[!is.infinite(common_stats_cleaned$empty_int_ratio),]$empty_int_ratio)      # int/empty     => 0.1589089

mean_tree_empty_ratio <- mean(common_stats_cleaned[!is.infinite(common_stats_cleaned$tree_empty_ratio),]$tree_empty_ratio)     # empty/tree    => 27.71609
mean_tree_int_ratio <- mean(common_stats_cleaned[!is.infinite(common_stats_cleaned$tree_int_ratio),]$tree_int_ratio)       # int/tree      => 240.3827
mean_tree_array_ratio <- mean(common_stats_cleaned[!is.infinite(common_stats_cleaned$tree_array_ratio),]$tree_array_ratio)     # array/tree    => 7.523198
mean_array_empty_ratio <- mean(common_stats_cleaned[!is.infinite(common_stats_cleaned$array_empty_ratio),]$array_empty_ratio)    # empty/array   => 4.119955
mean_array_int_ratio <- mean(common_stats_cleaned[!is.infinite(common_stats_cleaned$array_int_ratio),]$array_int_ratio)      # int/array     => 26.12084
mean_empty_int_ratio <- mean(common_stats_cleaned[!is.infinite(common_stats_cleaned$empty_int_ratio),]$empty_int_ratio)      # int/empty     => 0.4253058

```

Im Allgemeinen gibt sich bezüglich der Verteilung zw. existierenden und gelöschten Intmaps folgendes Bild:


```{r, echo=FALSE}

# Comparison: Existing Intmaps vs. deleted Intmaps
part_inv_del_df <- data.frame(common_stats_cleaned$IntmapItems, common_stats_cleaned$MapDeleted)
colnames(part_inv_del_df)[colnames(part_inv_del_df) == 'common_stats_cleaned.IntmapItems'] <- 'Items'
colnames(part_inv_del_df)[colnames(part_inv_del_df) == 'common_stats_cleaned.MapDeleted'] <- 'Deleted'

ggplot(stack(part_inv_del_df), aes(x = ind, y = values)) +  geom_boxplot() + labs(x="Datenstruktur", y="Anzahl", color="Typ") + ggtitle("Vergleich: Existierende vs. gelöschte Intmaps")

```

Zu erkennen ist, dass während der Problembearbeitung Intmaps nur selten gelöscht werden. Im Durchschnitt wird **`r sprintf(mean_map_deleted, fmt = '%#.4f')`** gelöscht, wobei der Median nur **`r med_map_deleted`** und der Modus **`r mode_map_deleted`** beträgt. Die meisten Löschungen waren **`r max_map_deleted`**. Es gab auch Fälle in denen keine Intmaps gelöscht wurden. 

Dies gegenüber im Durchschnitt **`r sprintf(mean_intmap_items, fmt = '%#.4f')`** angelegten Intmaps. Der Median von bestehenden Intmaps vor der Löschung beträgt dabei **`r sprintf(med_intmap_items, fmt = '%#.1f')`**. Im seltensten Fall werden **`r min_intmap_items`** und im häufigsten Fall **`r sprintf(max_intmap_items, fmt = '%#.0f')`** angelegt.


#### 3.1.1 Verteilung der Anlage der Intmaps
Unten die Verteilung der Anlagen auf die einzelnen Datenstrukturen. Dabei werden Integer gesondert betrachtet, da diese die Auswertung verzerren würden:

```{r, echo=FALSE}

# Comparison: Existing Intmaps per type
part_invoked_df <- data.frame(common_stats_cleaned$EmptyInvoked, common_stats_cleaned$ArrayInvoked, common_stats_cleaned$TreeInvoked)

colnames(part_invoked_df)[colnames(part_invoked_df) == 'common_stats_cleaned.EmptyInvoked'] <- 'Empty'
colnames(part_invoked_df)[colnames(part_invoked_df) == 'common_stats_cleaned.ArrayInvoked'] <- 'Array'
colnames(part_invoked_df)[colnames(part_invoked_df) == 'common_stats_cleaned.TreeInvoked'] <- 'Tree'

ggplot(stack(part_invoked_df), aes(x = ind, y = values)) +  geom_boxplot() + labs(x="Datenstruktur", y="Anzahl", color="Typ") + ggtitle("Verteilung Datenstrukturen")


ggplot(common_stats_cleaned, aes(x =IntInvoked))  +  geom_boxplot() + labs(x="Anzahl", y="Integer", color="Typ") + ggtitle("Verteilung IMSingle")
```

Intmaps vom Typ IMSingle werden am häufigsten angelegt, gefolgt von IMEMpty und auf Platz 3 IMArray. Schlusslicht bildet IMTree. Dabei ergeben sich folgende Verhältnisse:

**IMSingle** wird im Durschnitt **`r mean_empty_int_ratio`**  und im Median **`r med_empty_int_ratio`**
häufiger aufgerufen als **IMEmpty**. Wobei das niedrigste Verhältnis bei **`r min_empty_int_ratio`** und das höchste Verhältnis **`r sprintf(max_empty_int_ratio, fmt = '%#.4f')`** bei liegt.

**IMSingle** wird im Durschnitt **`r mean_array_int_ratio`**  und im Median **`r med_array_int_ratio`**
häufiger aufgerufen als **IMArray**. Wobei das niedrigste Verhältnis bei **`r min_array_int_ratio`** und das höchste Verhältnis **`r sprintf(max_array_int_ratio, fmt = '%#.4f')`** bei liegt.

**IMSingle** wird im Durschnitt **`r mean_tree_int_ratio`**  und im Median **`r med_tree_int_ratio`**
häufiger aufgerufen als **IMTree**. Wobei das niedrigste Verhältnis bei **`r min_tree_int_ratio`** und das höchste Verhältnis **`r sprintf(max_tree_int_ratio, fmt = '%#.4f')`** bei liegt.

Es gibt also durchaus Fälle in denen IMTree, IMArray oder IMEmpty häufiger angelegt werden als IMSingle. Dies ist aber am seltensten der Fall bei IMTree.

Anzahl wie oft kein Array angelegt wird: `r nrow(common_stats_cleaned[common_stats_cleaned$ArrayInvoked == 0,]) `
Anzahl wie oft kein Baum angelegt wird: `r nrow(common_stats_cleaned[common_stats_cleaned$TreeInvoked == 0,]) `

**Vergleich zwischen IMArray und IMTree**

Hier ein Vergleich zwischen **IMArray** und **IMTree** folgt im nächsten Oberabschnitt.
```{r, echo=FALSE}
# Comparison: Existing Intmaps per type
part_invoked_df <- data.frame(common_stats_cleaned$ArrayInvoked, common_stats_cleaned$TreeInvoked)

colnames(part_invoked_df)[colnames(part_invoked_df) == 'common_stats_cleaned.ArrayInvoked'] <- 'Array'
colnames(part_invoked_df)[colnames(part_invoked_df) == 'common_stats_cleaned.TreeInvoked'] <- 'Tree'

ggplot(stack(part_invoked_df), aes(x = ind, y = values)) +  geom_boxplot() + labs(x="Datenstruktur", y="Anzahl Aufrufe", color="Typ") + ggtitle("Verteilung Datenstrukturen - IMArray und IMTree (aufgerufen)")
```

**IMArray** wird im Durschnitt **`r mean_tree_array_ratio`**  und im Median **`r med_tree_array_ratio`**
häufiger aufgerufen als IMTree. Wobei das niedrigste Verhältnis bei **`r min_tree_array_ratio`** und das höchste Verhältnis **`r sprintf(max_tree_array_ratio, fmt = '%#.4f')`** bei liegt.

Die Häufigkeit beider Datenstrukturen ist also im Mittel recht ähnlich, wobei IMArray aber leicht häufiger verwendet wird (Ausreißer). Es kann aber auch vorkommen, dass IMTree bis zu `r 1/min_tree_array_ratio` häufiger verwendet wird als IMArray.

#### 3.1.2 Verteilung der Löschung der Intmaps

Nun soll noch die Verteilung der Löschungen auf die einzelnen Datentypen betrachtet werden. Diesmal wird IMEmpty gesondert betrachtet werden:

```{r, echo=FALSE}

# Comparison: Deleted Intmaps per type
part_deleted_df <- data.frame(common_stats_cleaned$IntDeleted, common_stats_cleaned$ArrayDeleted, common_stats_cleaned$TreeDeleted)

colnames(part_deleted_df)[colnames(part_deleted_df) == 'common_stats_cleaned.IntDeleted'] <- 'Int'
colnames(part_deleted_df)[colnames(part_deleted_df) == 'common_stats_cleaned.ArrayDeleted'] <- 'Array'
colnames(part_deleted_df)[colnames(part_deleted_df) == 'common_stats_cleaned.TreeDeleted'] <- 'Tree'

ggplot(stack(part_deleted_df), aes(x = ind, y = values)) +  geom_boxplot() + labs(x="Datenstruktur", y="Anzahl Löschungen", color="Typ") + ggtitle("Verteilung Datenstrukturen (gelöscht)")


ggplot(common_stats_cleaned, aes(x = EmptyDeleted))  +  geom_boxplot() + labs(x="Anzahl Löschungen", y="Empty", color="Typ") + ggtitle("Verteilung Empty (gelöscht)")
```

Klar zu sehen ist, dass IMEmpty am häufigsten gelöscht wird. In weiten Abstand folgen dann IMTree, IMArray und schließlich IMInteger. Es wird angenommen, dass häufiger zwischen IMArray und IMTree gewechselt wird, aber im Schnitt eher zur Anlage von IMArray tendiert wird - die Intmaps also meist recht dicht sind.

Am seltensten wurde **IMEmpty `r min_empty_deleted`** und am häufigsten **`r max_empty_deleted`** gelöscht. Im Durchschnitt **`r sprintf(mean_empty_deleted, fmt = '%#.4f')`** und im Median **`r med_empty_deleted`**.
Der Modus beträgt **`r mode_empty_deleted`**.

Am seltensten wurde **IMTree `r min_tree_deleted`** und am häufigsten **`r max_tree_deleted`** gelöscht. Im Durschnitt **`r sprintf(mean_tree_deleted, fmt = '%#.4f')`** und im Median **`r med_tree_deleted`**. Der Modus beträgt **`r mode_tree_deleted`**.

Am seltensten wurde **IMArray `r min_array_deleted`** und am häufigsten **`r max_array_deleted`** gelöscht. Im Durschnitt **`r sprintf(mean_array_deleted, fmt = '%#.4f')`** und im Median **`r med_array_deleted`**. Der Modus beträgt **`r mode_array_deleted`**.

IMInteger wird nie gelöscht.

Zu erkennen ist also, dass das Löschen von Intmaps seltener vorkommt und in vielen Fällen so gut wie gar nicht geschiet während der Problemverarbeitung.


**Korrelation Größe und Löschung**

```{r, echo=FALSE}
ggplot(common_stats_cleaned, aes(x = MapDeleted, y = IntmapItems)) +
       geom_point(alpha = 0.2)
```

Es ist zu sehen, dass es einen leichten Zusammenhang zwischen der Intmap-Anzahl und der Anzahl der Löschungen gibt. Das war aber zu erwarten.


### 3.2 Zeitliche Abhängigkeiten
Die Bearbeitung der meisten Probleme wurde mit dem Soft-CPU-Limit mit 60 Sekunden beendet und würden länger laufen, wenn sie nicht unterbrochen worden wären.

```{r, echo=FALSE}

ggplot(common_stats_cleaned, aes(x = TotalTime))  +  geom_boxplot() + labs(x="Sekunden", y="", color="Typ") + ggtitle("Verteilung TotalTime")

```

Damit wenig aussagekräftig, weshalb die Verteilung noch einmal eingehender untersucht werden soll für den Zeitraum zw. 0 und 55 Sekunden und den Zeitraum von 60 bis 65 Sekunden:

```{r, echo=FALSE}

common_stats_cleaned %>% filter(TotalTime <= 55) %>% ggplot(aes(x = TotalTime))  +  geom_boxplot() + labs(x="Sekunden", y="", color="Typ") + ggtitle("Verteilung TotalTime (0-55 Sekunden)")


common_stats_cleaned %>% filter(TotalTime >= 60) %>% filter(TotalTime <= 65) %>% ggplot(aes(x = TotalTime))  +  geom_boxplot() + labs(x="Sekunden", y="", color="Typ") + ggtitle("Verteilung TotalTime (60-65 Sekunden)")
```


#### 3.2.1 Korrelation zwischen Zeit und Anlage der Intmaps

```{r, echo=FALSE}
ggplot(common_stats_cleaned, aes(x = TotalTime, y = IntmapItems)) +
       geom_point(alpha = 0.2) + ggtitle("Korrelation Zeit und Elemente")

common_stats_cleaned %>% filter(TotalTime <= 55) %>% ggplot(aes(x = TotalTime, y = IntmapItems)) + geom_point(alpha = 0.2)  + ggtitle("Korrelation Zeit und Elemente (Z<=55)")

common_stats_cleaned %>% filter(TotalTime >= 60) %>% filter(TotalTime <= 65) %>% ggplot(aes(x = TotalTime, y = IntmapItems)) +
       geom_point(alpha = 0.2)  + ggtitle("Korrelation Zeit und Elemente (60 <= Z <= 65)")

```

Eine wirkliche Korrelation zwischen Zeit und Anzahl der Intmap-Anlagen kann nicht festgestellt werden. Auch Probleme welche in den ersten 10 Sekunden gelöst werden, können sehr viele Intmaps anlegen und umgekehrt können Probleme, welche nicht in den ersten 10 Sekunden gelöst werden, recht wenige Intmaps anlegen. Meist bleibt dies im Bereich zwischen 0-100 000 Intmaps, auch für Probleme, welche nach den 60 Sekunden des Soft-CPU-Limits gelöst/nachbearbeitet werden gilt dieser Bereich.
Auffällig sind die Peaks bei 60 Sekunden. Es handelt sich hierbei wohl um die wirklich langläufigen Probleme.


#### 3.2.2 Korrelation zwischen Zeit und Löschung der Intmaps

```{r, echo=FALSE}
ggplot(common_stats_cleaned, aes(x = TotalTime, y = MapDeleted)) +
       geom_point(alpha = 0.2) + ggtitle("Korrelation Zeit und Löschung")

common_stats_cleaned %>% filter(TotalTime <= 55) %>% ggplot(aes(x = TotalTime, y = MapDeleted)) + geom_point(alpha = 0.2) + ggtitle("Korrelation Zeit und Löschung (Z <= 55)")

common_stats_cleaned %>% filter(TotalTime >= 60) %>% filter(TotalTime <= 65) %>% ggplot(aes(x = TotalTime, y = MapDeleted)) + geom_point(alpha = 0.2) + ggtitle("Korrelation Zeit und Löschung (60 <= Z <= 65)")
```

Ähnlich wie oben.


## Tiefere Untersuchung: IMArray und IMTree
In diesem Abschnitt sollen IMArray und IMTree genauer untersucht und miteinander verglichen werden. Aufgrund der Größe der eingelesenen Datensätze wurden diese in einer gesonderten Datei (big_file_converter.R) bereinigt und im komprimierten RDS-Format abgespeichert.

```{r, echo=FALSE}
#problems_array_alt<- readRDS("problems_array.rds")
######################
problems_array <- readRDS("problems_array.rds")
problems_tree <- readRDS("problems_tree.rds")
#####################
#problems_array_alt <- readRDS("problems_array_alt.rds")
#problems_tree_alt <- readRDS("problems_tree_alt.rds")

```




### IMArray
Hier eine Übersicht der allgemeinen statistischen Werte für IMArray

```{r, echo=FALSE}
summary(problems_array)
#summary(problems_array_alt)

```
Insgesamt liegen Daten für `r #nrow(problems_array)` IMArrays zur Verfügung

Mean   :  136.8   
3rd Qu.:   32.0   

Size                    # All; 1-3; 3. Quartil betrachten 

```{r, echo=FALSE}
#problems_array_alt %>% filter(NumberOfItems > 3) %>% filter(NumberOfEmptyCells > 30) %>% ggplot(aes(x=Size)) + stat_boxplot(geom = "errorbar") + geom_boxplot()


```

Mean   :    2257   
3rd Qu.:      49   
CountGetVal             # All; 1-3; 3. Quartil betrachten 

```{r, echo=FALSE}
#problems_array_alt %>% filter(NumberOfItems > 3) %>% filter(NumberOfEmptyCells > 30) %>%  ggplot(aes(x=CountGetVal)) + stat_boxplot(geom = "errorbar") + geom_boxplot()
```

Mean   :     77.3   Mean   :   1.244  
3rd Qu.:      4.0   3rd Qu.:   2.000
CountGetRef > 4         # 3. Quartil betrachten


```{r, echo=FALSE}
#problems_array_alt %>% filter(NumberOfItems > 3) %>% filter(NumberOfEmptyCells > 30)  %>% ggplot(aes(x=CountGetRef)) + stat_boxplot(geom = "errorbar") + geom_boxplot()


#filter(CountGetRef < 750000)
```

CountAssign > 2         # 3. Quartil betrachten 
```{r, echo=FALSE}
#problems_array_alt %>% filter(NumberOfItems > 3) %>% filter(NumberOfEmptyCells > 30) %>% filter(CountAssign < 450) %>% ggplot(aes(x=CountAssign)) + stat_boxplot(geom = "errorbar") + geom_boxplot()

```

CountDelKey > 0         # 3. Quartil betrachten 


```{r, echo=FALSE}
#problems_array_alt %>% filter(NumberOfItems > 3) %>% filter(NumberOfEmptyCells > 30) %>% filter(NumberOfEmptyCells > 30) %>% filter(CountDelKey < 2200) %>% ggplot(aes(x=CountDelKey)) + stat_boxplot(geom = "errorbar") + geom_boxplot()
```

CountArrayToTree > 0    # 3. Quartil betrachten 


```{r, echo=FALSE}
#problems_array_alt %>% filter(NumberOfItems > 3) %>% filter(NumberOfEmptyCells > 30) %>% ggplot(aes(x=CountArrayToTree)) + stat_boxplot(geom = "errorbar") + geom_boxplot()


#%>% filter(CountArrayToTree < 300) 
```

CountTreeToArray > 0    # 3. Quartil betrachten 


```{r, echo=FALSE}
#problems_array_alt %>% filter(NumberOfItems > 3) %>% filter(NumberOfEmptyCells > 30) %>% ggplot(aes(x=CountArrayToTree)) + stat_boxplot(geom = "errorbar") + geom_boxplot()


#%>% filter(CountTreeToArray > 0) %>% filter(CountTreeToArray < 1300) %>% 
#  ggplot(aes(x=CountTreeToArray)) + stat_boxplot(geom = "errorbar") + geom_boxplot()
```

NumberOfItems > 3       # 3. Quartil betrachten 


```{r, echo=FALSE}
#problems_array_alt %>% filter(NumberOfItems > 3) %>% filter(NumberOfEmptyCells > 30) %>% filter(NumberOfItems < 5000) %>% ggplot(aes(x=NumberOfItems)) + stat_boxplot(geom = "errorbar") + geom_boxplot()
```

NumberOfEmptyCells
MinNode
MaxNode
MinMaxDistance # 
Density # All; 1-3; 3. Quartil betrachten 

### IMTree
Hier eine Übersicht der allgemeinen statistischen Werte für IMTree

```{r, echo=FALSE}
#summary(problems_tree_alt)
```

Insgesamt liegen Daten für `r #nrow(problems_tree)` IMTrees zur Verfügung

EntryNo und NumberOfItems scheinen sich zu decken

 CountGetRef
 CountAssign > 0 # 3. Quartil betrachten
 CountDelKey > 0 # 3. Quartil betrachten 
 CountArrayToTree # 1-3, 3-4 Quartil betrachten
 CountTreeToArray > 0 # 3. Quartil betrachten 
NumberOfItems        TreeHeight          MinNode

```{r, echo=FALSE}
#tree_linearity <- problems_tree_alt %>% filter(!is.na(Linearity)) %>% filter(TreeHeight < 50)

#ggplot(data = tree_linearity, aes(x = Linearity, y = TreeHeight, group=factor(TreeHeight))) + stat_boxplot(geom = "errorbar") + geom_boxplot() + labs(x="Linearität", y="Baumhöhe", color="Typ")  + ggtitle("Linearität im Bezug zur Größe betrachtet")


# OLD
# TreeLinearity %>% ggplot(aes(x=Density, y=as.factor(TreeHeight), group=factor(TreeHeight))) + stat_boxplot(geom = "errorbar") + geom_boxplot() + labs(x="Dichte", y="Baumhöhe")  + ggtitle("Verteilung Dichte auf Baumhöhe")

```
### Vergleich zwischen IMArray und IMTree
Größe
Dichte 
Verwendung (Also wie oft wurden die Strukturen insgesamt verwendet und wie oft wurden welche Funktionen angewendet)


#### IMArray
```{r, echo=FALSE}
#a <- problems_array[problems_array$NumberOfItems > 3]
#summary(a)
```

```{r, echo=FALSE}
problems_array %>% ggplot(aes(x=CountGetVal)) + stat_boxplot(geom = "errorbar") + geom_boxplot() + scale_x_continuous(trans = "log2", limits = c(-0.01, 40000000)) + ggtitle("IMArray - CountGetVal (Logarithmische Skalierung)")

problems_array %>% filter(NumberOfItems > 3) %>% ggplot(aes(x=CountGetVal)) + stat_boxplot(geom = "errorbar") + geom_boxplot() + scale_x_continuous(trans = "log2", limits = c(-0.01, 40000000)) + ggtitle("IMArray - CountGetVal, ab 3. Quartil (Logarithmische Skalierung)")
```

```{r, echo=FALSE}
problems_array %>% ggplot(aes(x=CountGetRef)) + stat_boxplot(geom = "errorbar") + geom_boxplot() + scale_x_continuous(trans = "log2", limits = c(-0.01, 40000000)) + ggtitle("IMArray - CountGetRef (Logarithmische Skalierung)")
```

```{r, echo=FALSE}
problems_array %>% filter(NumberOfItems > 3) %>% ggplot(aes(x=CountGetRef)) + stat_boxplot(geom = "errorbar") + geom_boxplot() + scale_x_continuous(trans = "log2", limits = c(-0.01, 4000000)) + ggtitle("IMArray - CountGetRef, ab 3. Quartil (Logarithmische Skalierung)")
```



```{r, echo=FALSE}
problems_array %>% ggplot(aes(x=CountAssign)) + stat_boxplot(geom = "errorbar") + geom_boxplot() + scale_x_continuous(trans = "log2", limits = c(-0.01, 3000)) + ggtitle("IMArray - CountAssign (Logarithmische Skalierung)")
```

```{r, echo=FALSE}
problems_array %>% filter(NumberOfItems > 3) %>% ggplot(aes(x=CountAssign)) + stat_boxplot(geom = "errorbar") + geom_boxplot() + scale_x_continuous(trans = "log2", limits = c(-0.01, 3000)) + ggtitle("IMArray - CountAssign, ab 3. Quartil (Logarithmische Skalierung)")
```



```{r, echo=FALSE}
problems_array %>% ggplot(aes(x=CountDelKey)) + stat_boxplot(geom = "errorbar") + geom_boxplot() + scale_x_continuous(trans = "log2", limits = c(-0.01, 17500)) + ggtitle("IMArray - CountDelKey (Logarithmische Skalierung)")
```


```{r, echo=FALSE}
problems_array %>% filter(NumberOfItems > 3) %>% ggplot(aes(x=CountDelKey)) + stat_boxplot(geom = "errorbar") + geom_boxplot()  + scale_x_continuous(trans = "log2", limits = c(-0.01, 17500)) + ggtitle("IMArray - CountDelKey, ab 3. Quartil (Logarithmische Skalierung)")

```


```{r, echo=FALSE}
problems_array %>% ggplot(aes(x=CountArrayToTree)) + stat_boxplot(geom = "errorbar") + geom_boxplot() + scale_x_continuous(trans = "log2", limits = c(-0.01, 17500)) + ggtitle("IMArray - CountArrayToTree (Logarithmische Skalierung)")
```


```{r, echo=FALSE}
problems_array %>% filter(NumberOfItems > 3) %>% ggplot(aes(x=CountArrayToTree)) + stat_boxplot(geom = "errorbar") + geom_boxplot()+ scale_x_continuous(trans = "log2", limits = c(-0.01, 2000)) + ggtitle("IMArray - CountArrayToTree, ab 3. Quartil (Logarithmische Skalierung)")
```


```{r, echo=FALSE}
problems_array %>% ggplot(aes(x=CountTreeToArray)) + stat_boxplot(geom = "errorbar") + geom_boxplot() + scale_x_continuous(trans = "log2", limits = c(-0.01, 20000)) + ggtitle("IMArray - CountTreeToArray (Logarithmische Skalierung)")
```


```{r, echo=FALSE}
problems_array %>% filter(NumberOfItems > 3) %>% ggplot(aes(x=CountTreeToArray)) + stat_boxplot(geom = "errorbar") + geom_boxplot() + scale_x_continuous(trans = "log2", limits = c(-0.01, 2000)) + ggtitle("IMArray - CountTreeToArray, ab 3. Quartil (Logarithmische Skalierung)")
```


```{r, echo=FALSE}
problems_array %>% ggplot(aes(x=NumberOfItems)) + stat_boxplot(geom = "errorbar") + geom_boxplot()  + scale_x_continuous(trans = "log2", limits = c(-0.01, 50000)) + ggtitle("IMArray - NumberOfItems (Logarithmische Skalierung)")
```

```{r, echo=FALSE}
problems_array %>% filter(NumberOfItems > 3) %>% ggplot(aes(x=NumberOfItems)) + stat_boxplot(geom = "errorbar") + geom_boxplot()+ scale_x_continuous(trans = "log2", limits = c(-0.01,  50000)) + ggtitle("IMArray - NumberOfItems, ab 3. Quartil (Logarithmische Skalierung)")
```

```{r, echo=FALSE}
problems_array %>% ggplot(aes(x=MinMaxDistance)) + stat_boxplot(geom = "errorbar") + geom_boxplot() + scale_x_continuous(trans = "log2", limits = c(-0.01,  500000)) + ggtitle("IMArray - MinMaxDistance (Logarithmische Skalierung)")
```

```{r, echo=FALSE}
problems_array %>% filter(NumberOfItems > 3) %>% ggplot(aes(x=MinMaxDistance)) + stat_boxplot(geom = "errorbar") + geom_boxplot() + scale_x_continuous(trans = "log2", limits = c(-0.01,  500000)) + ggtitle("IMArray - MinMaxDistance, ab 3. Quartil (Logarithmische Skalierung)")

```

```{r, echo=FALSE}
###########
#problems_array %>% filter(NumberOfItems > 3) %>% ggplot(aes(x=Linearity)) + stat_boxplot(geom = "errorbar") + geom_boxplot()
###########

problems_array %>% ggplot(aes(x=Density)) + stat_boxplot(geom = "errorbar") + geom_boxplot() + ggtitle("IMArray - Density")
```

```{r, echo=FALSE}
problems_array %>% filter(NumberOfItems > 3) %>% ggplot(aes(x=Density)) + stat_boxplot(geom = "errorbar") + geom_boxplot() + ggtitle("IMArray - Density, ab 3. Quartil")

```

Dichte liegt 
Wie oft wie viele Histogramm
60-65 sekunden
Aktueller Hauptlauf durch die Hauptschleife - Aufräumen kann lange dauern
GetRef wird eingefügt
Intmap entsprechen ...

Kann neue Verzweigung auslösen

```{r, echo=FALSE}
# IMArray-Korrelation
problems_array %>% ggplot(aes(x = NumberOfItems, y = CountTreeToArray)) + geom_point(alpha = 0.2) + scale_y_continuous(trans = "log2") +  ggtitle("IMArray2 - Korr. zw. CountTreeToArray und Elementenzahl (y log. skaliert)")
problems_array %>% ggplot(aes(x = NumberOfItems, y = CountArrayToTree)) + geom_point(alpha = 0.2) + scale_y_continuous(trans = "log2")  + ggtitle("IMArray - Korr. zw. CountArrayToTree und Elementenzahl (y log. skaliert)")

problems_array %>% ggplot(aes(x = NumberOfItems, y = CountTreeToArray)) + geom_point(alpha = 0.2) + scale_y_continuous(trans = "sqrt") +  ggtitle("IMArray2 - Korr. zw. CountTreeToArray und Elementenzahl (y sqrt. skaliert)")
problems_array %>% ggplot(aes(x = NumberOfItems, y = CountArrayToTree)) + geom_point(alpha = 0.2) + scale_y_continuous(trans = "sqrt")  + ggtitle("IMArray - Korr. zw. CountArrayToTree und Elementenzahl (y sqrt. skaliert)")

problems_array %>% ggplot(aes(x = NumberOfItems, y = Density)) + geom_point(alpha = 0.2)  + ggtitle("IMArray - Korrelation zw. Dichte und Elementenzahl")

```


#### IMTree
```{r, echo=FALSE}
#summary(problems_tree)
```


```{r, echo=FALSE}
#problems_tree %>% filter(NumberOfItems > 7) %>% ggplot(aes(x=CountGetVal)) + stat_boxplot(geom = "errorbar") + geom_boxplot() + scale_x_continuous(trans = "log2", limits = c(-0.01, 25000000)) + ggtitle("CountGetVal (Logarithmische Skalierung)")

##, breaks=c(0)
```


```{r, echo=FALSE}
problems_tree %>% filter(NumberOfItems > 7) %>% ggplot(aes(x=CountGetVal)) + stat_boxplot(geom = "errorbar") + geom_boxplot() + scale_x_continuous(trans = "log2", limits = c(-0.01, 25000000)) + ggtitle("IMTree - CountGetVal, ab 3. Quartil (Logarithmische Skalierung)")
```




```{r, echo=FALSE}
problems_tree %>% ggplot(aes(x=CountGetRef)) + stat_boxplot(geom = "errorbar") + geom_boxplot() + scale_x_continuous(trans = "log2", limits = c(-0.01, 3000000)) + ggtitle("IMTree - CountGetRef (Logarithmische Skalierung)")
```


```{r, echo=FALSE}
problems_tree %>% filter(NumberOfItems > 7) %>% ggplot(aes(x=CountGetRef)) + stat_boxplot(geom = "errorbar") + geom_boxplot() + scale_x_continuous(trans = "log2", limits = c(-0.01, 3000000)) + ggtitle("IMTree - CountGetRef, ab 3. Quartil (Logarithmische Skalierung)")
```





```{r, echo=FALSE}
problems_tree %>% ggplot(aes(x=CountAssign)) + stat_boxplot(geom = "errorbar") + geom_boxplot() + scale_x_continuous(trans = "log2", limits = c(-0.01, 320)) + ggtitle("IMTree - CountAssign (Logarithmische Skalierung)")
```

```{r, echo=FALSE}
problems_tree %>% filter(NumberOfItems > 7) %>% ggplot(aes(x=CountAssign)) + stat_boxplot(geom = "errorbar") + geom_boxplot() + scale_x_continuous(trans = "log2", limits = c(-0.01, 320)) + ggtitle("IMTree - CountAssign, ab 3. Quartil (Logarithmische Skalierung)")
```




```{r, echo=FALSE}
problems_tree %>% ggplot(aes(x=CountDelKey)) + stat_boxplot(geom = "errorbar") + geom_boxplot() + scale_x_continuous(trans = "log2", limits = c(-0.01, 10000)) + ggtitle("IMTree - CountDelKey (Logarithmische Skalierung)")
```

```{r, echo=FALSE}
problems_tree %>% filter(NumberOfItems > 7) %>% ggplot(aes(x=CountDelKey)) + stat_boxplot(geom = "errorbar") + geom_boxplot() + scale_x_continuous(trans = "log2", limits = c(-0.01, 10000)) + ggtitle("IMTree - CountDelKey, ab 3. Quartil (Logarithmische Skalierung)")
```





```{r, echo=FALSE}
problems_tree %>% ggplot(aes(x=CountArrayToTree)) + stat_boxplot(geom = "errorbar") + geom_boxplot() + scale_x_continuous(trans = "sqrt", limits = c(-0.01, 2000)) + ggtitle("IMTree - CountArrayToTree (Wurzelskalierung)")
```

```{r, echo=FALSE}
problems_tree %>% filter(NumberOfItems > 7) %>% ggplot(aes(x=CountArrayToTree)) + stat_boxplot(geom = "errorbar") + geom_boxplot() + scale_x_continuous(trans = "sqrt", limits = c(-0.01, 2000)) + ggtitle("IMTree - CountArrayToTree, ab 3. Quartil (Wurzelskalierung)")
```




```{r, echo=FALSE}
problems_tree %>% ggplot(aes(x=CountTreeToArray)) + stat_boxplot(geom = "errorbar") + geom_boxplot() + scale_x_continuous(trans = "sqrt", limits = c(-0.01, 2000)) + ggtitle("IMTree - CountTreeToArray (Wurzelskalierung)")
```


```{r, echo=FALSE}
problems_tree %>% filter(NumberOfItems > 7) %>% ggplot(aes(x=CountTreeToArray)) + stat_boxplot(geom = "errorbar") + geom_boxplot() + scale_x_continuous(trans = "sqrt", limits = c(-0.01, 2000)) + ggtitle("IMTree - CountTreeToArray, ab 3. Quartil (Wurzelskalierung)")
```





```{r, echo=FALSE}
problems_tree %>% ggplot(aes(x=NumberOfItems)) + stat_boxplot(geom = "errorbar") + geom_boxplot() + scale_x_continuous(trans = "log2", limits = c(-0.01, 6000)) + ggtitle("IMTree - NumberOfItems (Logarithmische Skalierung)")
```




```{r, echo=FALSE}
problems_tree %>% filter(NumberOfItems > 7) %>% ggplot(aes(x=NumberOfItems)) + stat_boxplot(geom = "errorbar") + geom_boxplot() + scale_x_continuous(trans = "log2", limits = c(-0.01, 6000)) + ggtitle("IMTree - NumberOfItems, ab 3. Quartil (Logarithmische Skalierung)")
```




```{r, echo=FALSE}
problems_tree %>% ggplot(aes(x=MinMaxDistance)) + stat_boxplot(geom = "errorbar") + geom_boxplot() + scale_x_continuous(trans = "log2", limits = c(-0.01, 400000)) + ggtitle("IMTree - MinMaxDistance (Logarithmische Skalierung)")
```

```{r, echo=FALSE}
problems_tree %>% filter(NumberOfItems > 7) %>% ggplot(aes(x=MinMaxDistance)) + stat_boxplot(geom = "errorbar") + geom_boxplot() + scale_x_continuous(trans = "log2", limits = c(-0.01, 400000)) + ggtitle("IMTree - MinMaxDistance, ab 3. Quartil (Logarithmische Skalierung)")
```





```{r, echo=FALSE}
problems_tree %>% ggplot(aes(x=Linearity)) + stat_boxplot(geom = "errorbar") + geom_boxplot() + scale_x_continuous(trans = "sqrt", limits = c(-0.01, 200)) + ggtitle("IMTree - Linearity (Wurzelskalierung)")

```

```{r, echo=FALSE}
problems_tree %>% filter(NumberOfItems > 7) %>% ggplot(aes(x=Linearity)) + stat_boxplot(geom = "errorbar") + geom_boxplot() + scale_x_continuous(trans = "log2", limits = c(-0.01, 200)) + ggtitle("IMTree - Linearity (L<50) (Logarithmische Skalierung)")

```

Einie Ausreißer nach 50 (Größter bei 155) - der Großteil der Ausreißer liegt unter dem Wert 50.



```{r, echo=FALSE}
problems_tree %>% filter(NumberOfItems > 7) %>% filter(Linearity < 50) %>% ggplot(aes(x=Linearity)) + stat_boxplot(geom = "errorbar") + geom_boxplot() + scale_x_continuous(trans = "log", limits = c(-0.01, 50)) + ggtitle("IMTree - Linearity (L<50) (Logarithmische Skalierung)")
```
Verteilung:
Zu sehen ist, dass die Linearität meist zwischen 1 und 2 ist



```{r, echo=FALSE}
problems_tree %>% ggplot(aes(x=Density)) + stat_boxplot(geom = "errorbar") + geom_boxplot()

```

```{r, echo=FALSE}
problems_tree %>% filter(NumberOfItems > 7) %>% ggplot(aes(x=Density)) + stat_boxplot(geom = "errorbar") + geom_boxplot()

```



Dichte für Bäume mit mehr als 7 Knoten: Bei weniger gibt es Verzerrung, denn meist sind diese voll besetzt. Von Interesse sind vor allem größere Bäume.

Dichte für Bäume liegt meist unter 0,125 und davon mehr als die Hälfte unter 0,02. Damit sind sie sehr dünn besiedelt. Aufgrund des höheren Speicheraufwandes so gewollt. 
(Dichte für Bäume und Arrays)


Dichte ist geringer als bei Arrays 


```{r, echo=FALSE}
# IMTree-Korrelation
problems_tree %>% ggplot(aes(x = NumberOfItems, y = CountTreeToArray)) + geom_point(alpha = 0.2) + scale_y_continuous(trans = "log2") + ggtitle("IMTree - Korr. zw. CountTreeToArray und Elementzahl (y log. skaliert)")
problems_tree %>% ggplot(aes(x = NumberOfItems, y = CountArrayToTree)) + geom_point(alpha = 0.2) + scale_y_continuous(trans = "log2") + ggtitle("IMTree - Korr. zw. CountArrayToTree und Elementzahl (y log. skaliert)")

problems_tree %>% ggplot(aes(x = NumberOfItems, y = CountTreeToArray)) + geom_point(alpha = 0.2) + scale_y_continuous(trans = "sqrt") + ggtitle("IMTree - Korr. zw. CountTreeToArray und Elementzahl (y sqrt. skaliert)")
problems_tree %>% ggplot(aes(x = NumberOfItems, y = CountArrayToTree)) + geom_point(alpha = 0.2) + scale_y_continuous(trans = "sqrt") + ggtitle("IMTree - Korr. zw. CountArrayToTree und Elementzahl (y sqrt. skaliert)")

problems_tree %>% ggplot(aes(x = NumberOfItems, y = Linearity)) + geom_point(alpha = 0.2)  + ggtitle("IMTree - Korrelation zw. Linearität und Elementzahl")
problems_tree %>% ggplot(aes(x = NumberOfItems, y = Density)) + geom_point(alpha = 0.2)  + ggtitle("IMTree - Korrelation zw. Dichte und Elementzahl")

```


Fazit
Im Allgemeinen lässt sich sagen, dass für ein Problem meist recht kleine Intmaps angelegt werden, dafür aber sehr viele.
Filtern nach Dauer der Probleme

Korrelation zwischen
GetRef - Items

Success - warum keine Ausgabe?

Dichte Für Array  gut bei Median 0.25
Dichte Für Baum Diche muss größer sein als beim Array

Anzahl Knote / MinMax = Dichte


Korrelation zwischen
Größe - Linearität

20.03
